Inventaris van de archieven van het Ministerie van Onderwijs en Wetenschappen: Directies Her- en Bijscholing Docenten, Rechtspositiezaken Onderwijs, Onderwijsvernieuwingen Planning, Verzorging, Inspecteur-generaal van het onderwijs, 1956-1983
Nationaal Archief, Den Haag
- DIRECTIE ONDERWIJSVERNIEUWING EN PLANNING (1958-) 1973-1975, DIRECTIE VERZORGING 1976-1983, 3
  - Taakuitvoering, 3.3
    - Totstandkoming van toespraken, 3.3.18
      - Diverse toespraken van ministers en staatssecretarissen., 1964, 1970 - 1975; 534-544
        - Tekst van een rede betreffende de benadering van het aantal 14-jarigen dat voor een vormingsinstituut voor jongens is vereist, met begeleidebrief, 1964, 534
        - Concept-rede bij de installatie van de Raad van Toezicht en Advies van het CITO van 22 januari 1970, 1970, 535
        - Ontwerp-toespraak opgesteld ten behoeve van het 100-jarig bestaan van de Rijks-H.B.S. te Tiel, 1970, 536
        - Toespraak bij de installatie van de Commissie tot vaststelling van de centrale schriftelijke eindexamenopgaven MAVO, HAVO en VWO, 1970, 537
        - Concept-rede ter gelegenheid van de bestuurswisseling van de SVO op 10 december 1970, 1970, 538
        - Concept-tekst over de planningsproblematiek van het onderwijs, met geleidebrief, 1972, 539
        - Toespraak ter gelegenheid van de opening van de rectoren- en directeurenconferentie van de Atlantische Commissie op 27 januari 1972, 1972, 540
        - Toespraak ter gelegenheid van de ontvangst van Canadese scholieren in de hal van het departement, 1972, 541
        - Toespraken over de Contourennota, 1975, 542
        - Toespraak gehouden op de bijeenkomst met het Rijksschooltoezicht op 19 augustus 1975 in de Uithof te Utrecht, 1975, 543
        - Tekst van de rede ten behoeve van de jaarvergadering van het Werkverband Plaatselijke en Regionale Onderwijsadviescentra, gehouden op 25 november 1974 te Utrecht, 1975, 544
    - Diverse onderwerpen, 3.3.19
      - Beantwoording van enquêtes van het Bureau International D'Education te Geneve betreffende planning pedagogisch onderzoek en locational guidance in het onderwijs., 1961-1964; 545
      - Totstandkoming van de inventarisatie van schoolgebouwen ten behoeve van de opstelling van een zich over enkele jaren uitstrekkend bouwprogramma., 1961-1969; 546
      - Samenvatting van en commentaar op het rapport 'Sportaccomodatie en sportbeoefening' van het Katholiek Sociaal-Kerkelijk Instituut, met geleidebrief., 1962; 547
      - Nota houdende samenvatting van het rapport betreffende de voorgeschiedenis, instelling en werkwijze van de Nationale Raad voor Landbouwkundig Onderzoek TNO., 1963; 548
      - Nota aan de minister betreffende de Registratiedienst voor lopende sociaal-wetenschappelijke onderzoekingen waarbij de afdeling Onderzoek en Planning gaat fungeren als centraal punt voor het registreren van onderzoeken die door of met medewerking van het ministerie geëntameerd zijn., 1963; 549
      - Advisering aan de Landelijke Commissie Academische Studievoorlichting., 1963-1979; 550
      - Rapport 'Statistisch Vademecum op het terrein van volksontwikkeling en vrijetijdsbesteding', met geleidebrief., 1964; 551
      - Rapport 'Statistisch Vademecum van het onderwijs', met geleidebrief., 1965; 552
      - Verslag van de bespreking met het hoofd van het bureau van de Inspecteur van het Onderwijs bij de Zeemacht betreffende geprogrammeerde instructie., 1966; 553
      - Begrotingen van en subsidiëring aan de Stichting Nederlands Onderwijs Film., 1967-1970; 554
      - Samenvatting van enkele hoofdgedachten uit het rapport 'Persoonsvorming Bedrijfsjeugd' met geleidebrief., 1968; 555
      - Aanbieding van de onderzoeksgegevens aan de minister betreffende de leerlingenschaal en klassegrootte., 1968-1969; 556
      - Aanbevelingen van de afdeling Onderzoek en Planning voor de ontwikkeling van onderwijsstatistieken in het kader van de samenstelling van het werkprogramma 1970 van het Centraal Bureau voor de Statistiek., 1968-1969; 557
      - Verslag van de audiëntie van het Werkverband van Plaatselijke en Regionale Onderwijsadviescentra bij de staatssecretaris., 1970; 558
      - Memorandum betreffende een samenvatting van en kritische notities bij het Raamplan Project Christelijke Comprehensieve Schoolgemeenschap., 1971; 559
      - Beschikbaarstelling van drs. F. Th. Swarte, plv. hoofd onderafdeling Onderzoek, als lid van de werkgroep Planning Medisch Wetenschappelijk Onderzoek, alsmede verslagen., 1971-1972; 560
      - Advisering omtrent de beperking van het aantal schoolboeken., 1971-1976; 561
      - Nota aan de minister houdende advisering inzake de procedure voor het ontwerpen van een systeem van meerjarenplanning voor het primair en secundair onderwijs., 1972; 562
      - Notitie's inzake 'alternatief' hoofdstuk V van de beleidsnota opgesteld door het SVO-bureau., 1972; 563
      - Verslagen van besprekingen tussen de minister en de Onderwijsraad., 1972; 564
      - Commentaar 'Structuurvoorstel D(irectoraat) G(eneraal) O(nderwijs)-sector en Inspectie van Mc.Kinsey & Company Inc., met geleidebrief., 1974; 565
      - Samenvatting van en commentaar over het ontwerp van beleid van de Nederlandse Stichting voor Kunstzinnige Vorming., 1974; 566
      - Reactie op het rapport 'Evaluatie verzorgingsstructuur van het onderwijs uitgaande van het rapport van de Verkenningscommissie Onderwijsresearch' opgesteld door de Algemene Rekenkamer., 1982-1983; 567
      - Nota's betreffende het multi-mediaal onderwijsproject en instructieve omroep., ongedateerd; 568
- INSPECTEUR-GENERAAL VAN HET ONDERWIJS 1957-1980, 4
  - Commissies en werkgroepen, 4.1
    - Agenda's, verslagen en correspondentie van de werkgroep HTO., 1963-1969; 569
    - Notulen en correspondentie van de werkgroep Sociale Academies en Opleidingen voor Jeugdleiders (SPO I)., 1964-1971; 570
    - Agenda's, verslagen en correspondentie van de werkgroep Kunstonderwijs., 1964-1972; 571
    - Agenda's, verslagen en correspondentie van de werkgroep Opleiding Kleuterleidsters., 1964-1972; 572
    - Correspondentie en discussiestukken van de werkgroep MTO., 1964-1972; 573
    - Notulen en correspondentie van de werkgroep Opleidingen voor Gezinsverzorgsters (SPO II)., 1964-1973; 574
    - Notulen en correspondentie van de werkgroep Opleiding Jeugdleiders (SPO III)., 1965-1971; 575
    - Correspondentie met betrekking tot de ambtelijke commissie tot ontwerpen van de Wet op het Basisonderwijs., 1966-1969; 576
    - Verslagen en correspondentie van de gecombineerde werkgroep VWO, HAVO, MAVO en onderwijzersopleiding., 1967-1969; 577
    - Verslagen en correspondentie van de werkgroep MHNO., 1967-1971; 578
    - Agenda's, verslagen en correspondentie van de werkgroep Onderwijzersopleiding., 1967-1971; 579
    - Verslagen van vergaderingen van de werkgroep Sportleiders., 1968-1969; 580
    - Correspondentie en verslagen van vergaderingen van de studiecommissie Wetenschappelijk Onderwijs - Sociale Academies., 1968-1971; 581
    - Verslagen van vergaderingen en het rapport van de SVO., 1968-1971; 582
    - Commissie Opleidingen Leraren Beroepsonderwijs., 1968-1972; 583-584
      - Vergaderstukken, 1968 - 1971, 583
      - Verslagen, 1968 - 1972, 584
    - Behandeling van aangelegenheden met betrekking tot de Commissie Wetsontwerp Basisonderwijs., 1968-1972; 585-586
      - 1968-1971, 585
      - 1970-1972, 586
    - Behandeling van aangelegenheden met betrekking tot de interdepartementale Stuurgroep Schoolverzorgingswerk., 1968-1972; 587
    - Agenda's, verslagen en correspondentie van de werkgroep Nieuw Overleg VWO/HAVO/MAVO., 1969-1972; 588
    - Instelling, samenstelling en werkzaamheden van de Adviescommissie Structuur MHNO/MSPO., 1969-1975; 589
    - Werkzaamheden van de Commissie ter Bestudering van de Integratie van de inspecties VWO, HAVO en MAVO., 1970-1973; 590
  - Correspondentie, verslagen en vergaderstukken van de werkgroep Onderwijzersopleiding, 4.1
    - Agenda's, verslagen en correspondentie van de werkgroep LBO/LAVO., 1970-1973; 592-593
      - 1970-1971, 592
      - 1972-1973, 593
    - Aanbieding rapport van een kwantitatief onderzoek naar audiovisuele media van de Adviescommissie Inspectie Onderwijstechnologie., 1971-1972; 594
    - Bespreking met de actiegroep 'Ouders zelfstandige gymnasia' over de maatregelen die in het kader van de Mammoetwet ten aanzien van het VWO worden genomen., 1971-1972; 595
    - Agenda's, verslagen en correspondentie van de werkgroep Scholengemeenschappen MEAO/MMO., 1971-1972; 596
    - Instelling, samenstelling en werkzaamheden van de Contactcommissie Scholengemeenschappen MAVO/LBO., 1971-1976; 597
    - Agenda's, verslagen en correspondentie van de werkgroep Toeristisch en Recreatief Onderwijs., 1971-1976; 598
    - Instelling en opheffing van de Verkenningscommissie Onderwijsresearch., 1971-1980; 599
    - Nota van de secretaris van de Commissie Onderwijskundige Experimenten aan de inspecteur-generaal betreffende een reactie op de bezwaren van de Onderwijsraad., 1972; 600
    - Instelling, samenstelling en taak van de Ambtelijke Werkgroep Experimenten., 1972-1973; 601
    - Correspondentie, verslagen en nota's over de Stichting voor de Leerplanontwikkeling., 1972-1976; 602
    - Rapport van de sub-commissie Nautisch Onderwijs, met geleidebrief., 1974; 603
    - Voorbereiding van de audiëntie van de 'Commissie van Negen' bij de minister van Onderwijs en Wetenschappen., 1974; 604
  - Taakuitvoering, 4.2
    - Correspondentie met betrekking tot de Inspectie Kleuteronderwijs., 1957-1978; 605
    - Akte van overdracht van het Rijksschooltoezicht houdende bescheiden en gegevens die betrekking hebben op de Inspectie Lager Onderwijs Rotterdam., 1967; 606
    - Nota met betrekking tot de oprichting van het Centraal Instituut voor Toetsontwikkeling., 1967; 607
    - Nota's van overdracht., 1967-1976; 608-613
      - Inspectie Vormingswerk Werkende Jongeren, 1967 - 1973, 608
      - Inspectie VWO/HAVO, 1970 - 1976, 609
      - Inspectie Leerlingwezen, 1971, 610
      - Inspectie Buitengewoon Lager Onderwijs, 1971 - 1976, 611
      - Inspectie Lichamelijke Opvoeding, 1971 - 1976, 612
      - Inspectie Huishoud- en Nijverheidsonderwijs (HNO), 1967 - 1976, 613
    - Verslag van de bespreking met vertegenwoordigers van de Kweekschoolbondenen de Inspectie Kweekschoolonderwijs inzake het examenprogramma HAVO, verbonden aan de opleidingsscholen voor onderwijzers., 1968; 614
    - Nota's van ambtsoverdracht van de verscheidene inspecties van de Rijksschooltoezicht Lager Onderwijs., 1968-1977; 615
    - Correspondentie en verslagen van vergaderingen met betrekking tot de examens van de HEAO., 1969-1970; 616
    - Notulen van besprekingen met voorzitters van de regionale contactbijeenkomst., 1969-1970; 617
    - Verslagen van vergaderingen van het CITO., 1969-1972; 618
    - Advisering van de inspecteur Voortgezet Onderwijs aan inspecteur-generaal van het Onderwijs over de beleidsnota van het Nederlands Genootschap tot Opleiding van Leraren voor het Beroepsonderwijs., 1970; 619
    - Organisatie van een 2-daagse studieconferentie te Lochem ter bespreking van een aantal actuele onderwijsproblemen., 1970; 620
    - Advisering aan de staatssecretaris over het gebruik van sportzalen en/of sporthallen voor het onderwijs in de lichamelijke opvoeding., 1970-1972; 621
    - Nota aan de minister houdende een voorstel tot opheffing van de vakinspectie lichamelijke opvoeding Lager Onderwijs, met geleidebrief., 1973; 622
    - Toespraak van de inspecteur-generaal van het Onderwijs bij het afscheid van Dr. J. Daniskas, rijksinspecteur voor het muziekonderwijs te Rotterdam., 1974; 623
    - Totstandkoming van circulaires., 1975-1976; 624-630
      - Circulaire DGI 111274.1 inzake de huisvesting van inspecteurs, 1975, 624
      - Circulaire DGI 14575.12 inzake de aanwijzing Implementatie contactambtenaren (ICA), 1975, 625
      - Circulaires GDI 16775.3 en DGI 16775.4 betreffende toezicht op de avondscholen MEAO, 1975, 626
      - Circulaires DGI 17675.3 en DGI 25775.3 betreffende de inventarisatie van de taken van inspectieleden, 1975, 627
      - Circulaires inzake de toezicht op het Hoger Technisch Onderwijs, 1976, 628
      - Circulaires DGDI 221.275.3 inzake herstructurering rijksschooltoezicht, 1976, 629
      - Circulaires DGDI 29976A inzake de toezicht op het economisch en administratief onderwijs, 1976, 630
    - Nota 'Isolement of doorbraak' met betrekking tot de Inspectie Participatie Onderwijs., ongedateerd; 631